【裁判字號】    99,交抗,507
【裁判日期】    990126
【裁判案由】    違反道路交通管理處罰條例
【裁判全文】
臺灣高等法院交通事件裁定             99年度交抗字第507號
抗  告  人
即受處分人   甲○○
上列抗告人因違反道路交通管理處罰條例案件，不服臺灣基隆地
方法院，中華民國98年11月30日所為裁定（98年度交聲字第398
號），提起抗告，本院裁定如下：
    主  文
抗告駁回。
    理  由
一、原裁定意旨略以：抗告人即受處分人甲○○駕駛車牌號碼72
    80-EJ號自用小客車，於民國（下同）98年8月22日9時33分
    行經國道三號南下97.5公里處時，至少應與前方車輛保持
    54.5公尺之安全距離，而未依規定與前車保持安全距離（時
    速109公里，應保持54.5公尺，實距不足），由國道公路警
    察局第六警察隊執勤警員掣單逕行舉發。嗣經原處分機關交
    通部公路總局臺北區監理所基隆監理站，依道路交通管理處
    罰條例第33條第1項第2款、第63條第1項第1款、第85條第1
    項之規定，裁處新臺幣（下同）3000元罰鍰，並記違規點數
    1點。有基監字第裁42-ZFC073266號裁決書、舉發照片13幀
    在卷可佐。是本件違規事實事證明確。原審因認原處分機關
    裁處抗告人罰鍰3,000元，並記違規點數1點，核無違誤，抗
    告人聲明異議為無理由，應予駁回等語。
二、抗告意旨略以：依舉發照片13幀所示，抗告人確實是未保持
    安全距離，但依照片計算得知車速約時速84-90公里之間，
    然此係因前車慢速行駛之故。當時本車後方有另一車，以同
    樣速率前進，若抗告人所駕駛之車輛與前車保持54.5公尺之
    安全距離，必須將車速須降至時速50公里至40公理，極可能
    造成後車追撞，為免此種情狀，抗告人才以最高速限行駛，
    內側車道為超車道，但前車毫無超車意願而占用此車道，為
    此提起抗告云云。
三、經查：
  (一)按汽車行駛於高速公路，不遵守管制規則而有未保持安全距
    離者，處汽車駕駛人3,000元以上6,000元以下罰鍰，並記違
    規點數1點，道路交通管理處罰條例第33條第1項第2款、第
    63條第1項第1款分別定有明文。又按同條例第33條第6項授
    權所訂定之「高速公路及快速公路交通管制規則」第6條第1
    項第1款規定：「汽車行駛高速公路及快速公路，前後兩車
    間之行車安全距離，在正常天候狀況下，依下列規定：『一
    、小型車：車輛速率之每小時公里數值除以二，單位為公尺
    』」，故汽車駕駛人在高速公路行駛時如有未依規定保持安
    全距離之行為，即屬違反「高速公路及快速公路交通管制規
    則」之規定，自應依首揭道路交通管理處罰條例之規定處以
    罰鍰及記違規點數。
  (二)抗告人於本院所提抗告狀已自承其確有前揭未保持安全距離
     之違規事實，復觀諸舉發照片，抗告人所駕駛之車牌號碼
    7280-EJ號自用小客車車道前方，有另一車輛持續行駛中，
    依員警以雷射測速照相系統攝影採證，抗告人當時行車速度
    為時速109公里，自較抗告人依照片換算時速為精確，抗告
    人辯稱時速僅約84-90公里之間，尚乏依據。則依前揭規定
    ，抗告人至少應與前方車輛保持54.5公尺之安全距離，然未
    保持該安全距離（按：依道路交通標誌標線號誌設置規則第
    182條規定，作為車道線之白虛線，段長4公尺，間距6公尺
    ，故據此觀之該二車之距離約為2段長、1間距，顯不足54.5
    公尺），堪認抗告人確有未依規定與前方車輛保持安全距離
    之違規行為。此並有內政部警政署國道公路警察局舉發違反
    道路交通管理事件通知單、基監字第裁42-ZFC073266號裁決
    書、舉發照片13幀附卷可稽，是抗告人違規事證明確。
  (三)抗告人雖執前詞抗告，惟行車應保持適當安全距離，乃為後
    車之安全設想，避免前車緊急煞車或其他狀況發生時，閃煞
    不及追撞前車。抗告人前方車輛於內車道未以最高速限行駛
    ，核屬前車有無「行駛高速公路未依規定行駛車道─慢速小
    型車違規行駛內側車道」之問題，非謂抗告人可恣意趨近前
    車，而無庸與前車保持安全距離，自不得以前車違規，合理
    化己車之違規。且上開規定，係指後車應與前車保持安全距
    離，而非前車應與後車保持安全距離，自不得以避免後車追
    撞，資為未與前車保持安全距離之正當理由。
  (四)綜上，原裁定並無不當，本件抗告核無理由，應予駁回。
四、據上論結，應依道路交通管理處罰條例第89條，刑事訴訟法
    第412條，裁定如主文。
中    華    民    國    99    年    1    月  26    日
                  刑事第十七庭  審判長法  官 王聰明
                                      法  官 黃雅芬
                                      法  官 陳世宗
以上正本證明與原本無異。
本裁定不得再抗告。
                                      書記官 李佳穎
中    華    民    國    99    年    1     月    26    日


司法院資訊處製作；財團法人民間司法改革基金會備份。
